臺灣高等法院刑事判決
111年度上易字第1202號
上  訴  人  
即  被  告  劉秉豐




上列上訴人即被告因竊盜案件，不服臺灣新竹地方法院110年度
易字第843號，中華民國111年7月8日第一審判決（起訴案號：臺
灣新竹地方檢察署110年度偵緝字第820、821號），提起上訴，
本院判決如下：
    主  文
上訴駁回。
    事  實
一、劉秉豐意圖為自己不法之所有，基於攜帶兇器、踰越安全設
    備竊盜之犯意，於民國110年6月21日0時59分至3時50分，騎
    乘車牌號碼000-000號普通重型機車（車主邱子芯）至○○市○
    區○○路00巷，再步行至○○路00號工地（下稱00號工地），徒
    手攀越鐵製圍籬進入該工地，持客觀上足供為兇器使用之不
    詳工具（未扣案），剪斷徐英豪所有之白色及灰色電纜線各
    1條、綠色延長線1條，裝入自備袋子而得手。再由上開00號
    工地相連通之後門，步行至○○路00號工地（下稱00號工地）
    ，持前開工具剪剪斷溫淼凱所有之規格22平方，長600公尺
    之6條電纜線、藍紅色與藍色延長線各1條，裝入自備袋子而
    得手，再翻越鐵製圍籬後離去。嗣徐英豪、溫淼凱報警處理
    ，經警調閱監視器，並扣得前開白色及灰色電纜線各1條、
    綠色延長線1條、藍紅色與藍色延長線各1條（均發還），而
    悉上情。
二、劉秉豐另行起意，意圖為自己不法之所有，基於攜帶兇器竊
    盜之犯意，於110年7月6日17時16分至18時47分，騎乘前開
    機車至新竹縣○○鎮○○路0段000號停放，再步行至000巷旁工
    地並從側門進入，持客觀上足供為兇器使用之不詳工具（未
    扣案），剪斷該工地1、2樓之○○營造股份有限公司所有、由
    林家永管領之華新麗華線徑100mm平方6公尺、38mm平方（四
    芯）80公尺、5.5mm平方（四芯）5公尺、2mm平方（三芯）5
    公尺、5.5mm平方（三芯）15公尺之電纜線各1條，裝入麻袋
    及紅色袋子而得手，並將電纜線放置在上開機車腳踏板騎乘
    離去。嗣林家永發現遭竊報警處理，經警調閱監視器始查悉
    上情。
    理  由
甲、程序部分
壹、本件當事人對於本判決所引用下述被告以外之人於審判外之
    陳述，均未爭執其證據能力，復未於言詞辯論終結前聲明異
    議，本院審酌該等證據作成時並無不當取得情形，認以之作
    為本案證據亦屬適當，依刑事訴訟法第159條之5規定，均有
    證據能力。
貳、本判決所引用之其他非供述證據，查無違反法定程序取得之
    情形，依同法第158條之4反面解釋，均具證據能力。
乙、實體部分
壹、得心證之理由
　　訊據被告固坦承竊取電纜線，惟否認攜帶兇器竊盜犯行，辯
    稱：我沒有拿利剪去工地剪斷電纜線，事實一部分竊得之電
    纜線是一綑一綑放在地上，我翻牆進去工地後直接把電纜線
    拿走，且我只有踰越圍繞之牆垣行竊，並非侵入有人居住之
    建築物，尚難論以加重竊盜罪；事實二部分，該工地內有很
    多電纜線放在地上，因為側門開著，我就直接走進去拿；本
    案2次行竊行為均僅成立普通竊盜罪。經查：
一、被告於事實一、二所示時間，以事實一、二所示方法進入各
    該工地竊取電纜線等情，業經被告及證人徐英豪、溫淼凱、
    林家永、邱子芯分別證述在卷（偵8505卷第7-12、66-68頁
    ，偵10984卷第10-12頁，原審易字卷第155、161頁），並有
    監視器錄影截圖、員警職務報告、新竹市警察局第一分局扣
    押筆錄及扣押物品目錄表、現場及贓物照片、贓物認領保管
    單2紙、告訴人溫淼凱提出之電纜線發票收據及估價單（偵8
    505卷第3、13-38、73-75頁，偵10984卷第4-5、25-46頁）
    可憑，此部分事實，合先認定。
二、被告對於起訴書所載之加重竊盜犯罪事實，於原審法官訊問
    時供稱「我都認罪」（原審他字第76號卷第92頁）、於原審
    羈押訊問時稱「我坦承」（原審他字第180號卷第56頁），
    其後於原審提出之具保聲請狀亦載明「被告羈押至今均全部
    坦承犯行」（原審聲字卷第7頁），復於原審準備程序中供
    稱「全部認罪」、「起訴書所載之犯罪事實均實在」（原審
    易字卷第155頁），於原審審理中亦稱「認罪」（原審易字
    卷第161頁），若非實情，被告應無可能一再為不利己之自
    白，遑論被告自白有前揭證據可佐，堪認可信。
三、被告雖於本院否認事實一之攜帶兇器踰越安全設備竊盜犯行
    ，然而：
（一）證人即被害人徐英豪於警詢中證稱：我於110年6月21日7
      時50分準備在00號工地施工，發現電線遭人竊取無法接電
      （偵8505卷第10頁）、證人即告訴人溫淼凱於警詢中證稱
      ：我於110年6月21日7時50分準備在00號工地施工，但鐵
      捲門打不開，才發現鐵捲門電線遭剪，接著又發現22平方
      粗的電線都被剪掉偷走（偵8505卷第7頁）。依前開2證人
      之證詞，以及電纜線遭竊位置之現場照片（偵8505卷第20
      、22頁），可見失竊之電纜線在工地現場分別作為施工接
      電、與電動鐵捲門連結之用，則該等電纜線顯非施工期間
      經工人擺放在地上，而係遭人持工具刻意剪取甚明。
（二）事實一遭竊之部分電纜線為警查獲時，業經圈圍成串、綑
      紮妥適，有查獲贓物照片在卷可憑（偵8505卷第27、38頁
      ），而被告亦稱進入工地行竊時，該等電纜線綑紮完成放
      在地上（偵緝820卷第16頁，本院卷第72頁），衡情，上
      開電纜線既遭人刻意持工具剪取後，再費時圈圍綑紮成串
      ，行為人實無理由將之棄置在工地內任由被告輕易竊取。
      是被告辯稱拿取地上別人捆好放在地上的電纜線，已與常
      理不符。
（三）依卷附現場監視器畫面，可見被告是在110年6月21日0時5
      6分攀爬鐵製圍籬入進入工地，並於3時53分從門縫中取出
      物品離開，被告在工地停留將近3小時，期間除被告以外
      ，未見他人侵入工地（偵8505卷第31、33頁）。徵諸被告
      於偵訊中供稱：我去工地時電線已經被剪斷了，我沒有剪
      ，電線都在地上一捆捆的，我就帶走放入自己袋子（偵緝
      820卷第16頁）、於本院審理中稱：電纜線是放在我一進
      去的地上（本院卷第97頁），可見被告竊取該等電線既不
      費時亦不費力。若果如此，被告殊無必要耗費長達3小時
      停留在工地內，故其辯稱並未剪取電線，而是拿取地上之
      電纜線，除與歷次自白及卷內事證不符，亦違反常理，要
      非可採。
（四）末按刑法第321條第1項第2款所謂「牆垣」係指以土磚石
      作成者，包括住宅或建築物之牆壁及圍繞房屋或其庭院土
      地上之圍牆；而所謂「其他安全設備」，指門窗、牆垣以
      外，依通常觀念足認防盜之一切設備而言；又該條款所謂
      「毀」係指毀壞，稱「越」則指踰越或超越，只要毀壞、
      踰越或超越安全設備之行為使該安全設備喪失防閑作用，
      即該當於上開規定之要件，並不限於有人居住之建築物始
      有該條款之適用。本件被告攀越鐵製圍籬進入00號工地行
      竊，該圍籬具有隔絕、防閑之效用，有監視器錄影截圖可
      參（偵8505卷第31頁），應屬安全設備無訛。被告踰越圍
      籬進入工地行竊，使該鐵製圍籬失其防閑作用，自該當於
      刑法第321條第1項第2款踰越安全設備竊盜罪，被告主張
      並未侵入有人居住之建築物，不該當於該罪云云，顯有誤
      會。
四、被告固於本院否認事實二之攜帶兇器竊盜犯行，惟查：
（一）依證人即被害人林家永於警詢中所證：警衛在110年7月7
      日5時發現工地燈具無法打開，經檢查人員告知電箱電線
      遭剪斷，才發現接電箱的電纜被剪掉了（偵10984卷第10
      頁反面），佐以上開工地之二樓西側電箱、一樓中間區域
      及西側電箱、一樓出入口配電室等處之電纜線均遭剪斷，
      有現場照片可參（偵10984卷第43-45頁），可見失竊電纜
      線在工地現場係連接電箱與配電室，作為供電照明使用，
      並非施工期間經工人放置在地上，則該等電纜線應係他人
      刻意持工具從接電箱、配電室予以剪斷取走。
（二）徵諸被告於警詢中供稱：電纜線是已經捲好放在地上，我
      拿了5捲，並隨手撿工地內之麻袋將電纜線裝入袋中（偵1
      0984卷第7頁反面），則上開電纜線既遭人刻意剪取、綑
      紮完成，衡情，行為人自無理由將之棄置在地上任由被告
      輕易拿取。復依卷附監視器畫面，可見被告於110年7月6
      日17時16分從工地側門進入，並於18時47分持竊得物品從
      側門離去，停留期間達90分鐘（偵10984卷第26、36頁）
      ，被告進入工地後，既然僅撿取5捆為數不多之電纜線，
      自無虛耗費90分鐘之時間，是被告所辯不僅與卷證不符，
      更有違常情，要無可採。
五、綜上，被告所為事實一之攜帶兇器踰越安全設備竊盜犯行、
    事實二之攜帶兇器竊盜犯行事證明確，皆應依法論科。
貳、論罪部分
一、按刑法第321條第1項第3款所謂兇器，其種類並無限制，凡
    客觀上足以對人之生命、身體、安全構成威脅，具有危險性
    之兇器均屬之，且只須行竊時攜帶此種具有危險性之兇器為
    已足，並不以攜帶之初有行兇之意圖為必要（最高法院79年
    台上字第5253號判例意旨參照）。本件被告行竊時持用不詳
    之工具，雖未扣案，然既足供用以剪斷電纜線，其質地必然
    銳利堅硬，客觀上具有危險性，足以傷害人之身體及危害人
    之生命，顯具危險性，應認屬兇器無訛。　　
二、核被告所為事實一部分，係犯刑法第321條第1項第2、3款之
    攜帶兇器、踰越安全設備竊盜罪；事實二部分，係犯同法第
    321條第1項第3款之攜帶兇器竊盜罪。事實一部分，被告進
    入後門相連通之00號工地、00號工地竊取之行為，係於密接
    時間內，本於單一決意所為，各行為之獨立性極為薄弱，依
    一般社會健全觀念，在時間差距上，難以強行分開，應視為
    數個舉動之接續施行，以包括之一行為評價為合理，就事實
    一部分應論以接續犯之單純一罪（起訴意旨認此部分應論以
    2罪，容有誤會）。被告所犯上開2罪，犯意各別，行為互殊
    ，應予分論併罰。
三、事實一部分起訴意旨雖認被告係犯攜帶兇器、毀越門窗、牆
    垣竊盜罪，嗣經原審公訴檢察官更正為攜帶兇器、踰越門窗
    、牆垣竊盜罪（原審卷第156頁），然被告攜帶兇器攀越具
    有防閑作用之圍籬進入工地竊取電纜線，應論以攜帶兇器踰
    越安全設備竊盜罪，已如前述，是此部分公訴意旨容有誤會
    ，然僅涉及加重條件之態樣不同，無須變更起訴法條，附此
    敘明。
參、駁回上訴理由：
　　原審以被告犯罪事證明確，適用刑法第321條第1項第2、3款
    之規定，並審酌被告前因竊盜罪經法院論罪科刑及執行完畢
    ，顯未記取教訓，欠缺尊重他人財產法益之觀念，造成他人
    財產損失，危害社會治安，法治觀念偏差，惟念其所竊取之
    白色及灰色電纜線各1條、延長線3條，已分別由告訴人溫淼
    凱、被害人徐英豪領回，有贓物認領保管單2份可佐（偵850
    5卷第17-18頁），此部分犯罪所生危害已減低，兼衡其所竊
    取物品之價值、犯罪手段，自陳高中畢業、勉持之經濟狀況
    等一切情狀，就其所犯2罪分別量處有期徒刑7月，定應執行
    有期徒刑10月。另就沒收部分敘明：①被告竊得如附表所示
    之物，均為其犯罪所得，雖未扣案，仍應依刑法第38條之1
    第1項前段、第3項規定宣告沒收，並於全部或一部不能沒收
    或不宜執行沒收時，追徵其價額。②事實一部分被告竊得之
    白色、灰色電纜線各1條、延長線3條，已分別由告訴人溫淼
    凱、被害人徐英豪領回，爰不予宣告沒收或追徵。③被告為
    本案犯行所持用之不詳工具，均未扣案，為免將來執行之困
    難，爰不予沒收。經核原判決認事用法、量刑及沒收諭知均
    無不當。被告上訴意旨以前詞否認犯罪，指摘原判決不當，
    然其有本案2次加重竊盜犯行，及其所辯不足採之理由，均
    如前述，是被告上訴為無理由，應予駁回。
據上論斷，應依刑事訴訟法第368條，判決如主文。
本案經檢察官張智堯到庭執行職務。
中　　華　　民　　國　　111 　年　　9 　　月　　27　　日
                  刑事第二十五庭審判長法  官 邱滋杉
                                      法  官 黃翰義
                                      法  官 邱瓊瑩　
以上正本證明與原本無異。
不得上訴。
                                      書記官 桑子樑
中　　華　　民　　國　　111 　年　　9 　　月　　27　　日
附錄：本案論罪科刑法條全文
中華民國刑法第321條
犯前條第一項、第二項之罪而有下列情形之一者，處6月以上5年
以下有期徒刑，得併科50萬元以下罰金：
一、侵入住宅或有人居住之建築物、船艦或隱匿其內而犯之。
二、毀越門窗、牆垣或其他安全設備而犯之。
三、攜帶兇器而犯之。
四、結夥三人以上而犯之。
五、乘火災、水災或其他災害之際而犯之。
六、在車站、港埠、航空站或其他供水、陸、空公眾運輸之舟、
    車、航空機內而犯之。
前項之未遂犯罰之。
附表：
編號 犯罪事實 應沒收之犯罪所得  1 事實欄一 長共600公尺之6條電纜線  2 事實欄二 華新麗華線徑100mm平方6公尺、38mm平方(四芯)80公尺、5.5mm平方(四芯)5公尺、2mm平方(三芯)5公尺、5.5mm平方(三芯)15公尺之電纜線各1條